臺灣花蓮地方法院刑事判決　　　　　　　　　　　　　　九十年度易字第三三號
　　公　訴　人　臺灣花蓮地方法院檢察署檢察官
　　被　　　告　戊○○
　　　　　　　　甲○○
右列被告因贓物等案件，經檢察官提起公訴（八十九年度偵字第二九四七號），本院
判決如左：
    主  文
戊○○收受贓物，累犯，處有期徒刑肆月，如易科罰金，以參佰元折算壹日；又共同
對於公務員依法執行職務時，施強暴，累犯，處拘役伍拾日，如易科罰金，以佰元
折算壹日。
甲○○共同對於公務員依法執行職務時，施強暴，累犯，處拘役伍拾日，如易科罰金
，以佰元折算壹日。
    事  實
一、甲○○曾犯麻藥、傷害、竊盜等案件，又犯竊盜罪，經本院於民國八十七年十月
    九日判處有期徒刑三月，於八十八年八月二十六日執行完畢；戊○○則曾於八十
    八年間因違反麻醉藥品管理條例案件，經本院八十六年五月二十二日處有期徒刑
    五月，於八十六年七月二十二日易科罰金執行完畢，二人猶不知悔改，復為列犯
    行：
（一）甲○○將於八十九年七月二十二日某時許，在台北縣樹林市○○街六五巷九號
      前竊得丙○○所有之車號Ｌ三─一三五三號自小客車，並改懸同日某時在台北
      縣三德公園內，另竊得之乙○○所有ＢＭ─三五五九號車牌後（竊盜部分現由
      台灣高等法院花蓮分院以九十年度上訴字第一二八號審理中），於八十九年七
      月二十六日下午一時許，駕駛該車到達花蓮縣花蓮市○○街一九一巷三號三樓
      戊○○住處寄住該處，並將該車借予知悉該車係來路不明盜贓車之戊○○，經
      戊○○收受後，作為交通工具使用。
（二）戊○○於八十九年七月二十六日下午二時二十分許，駕駛上開車輛前往花蓮市
      帝王漢宮樓下及側門，接載庚○○（業經不起訴處分）、甲○○及帶槍械綽
      號「小皮」之年籍、姓名不詳之成年男子，由上址出發後，經接獲線報追查槍
      枝案件之花蓮縣警察局吉安分局刑事組警員丁○○、己○○、王振忠等人發現
      ，並查知該車為贓車後，即駕駛Ｇ六─六五二一號偵防車自後追緝戊○○所駕
      駛之上開車輛，嗣甲○○等人所駕駛之車輛自花蓮市○○街行至同市○○街處
      時，警方之偵防車即開始鳴警笛追緝至同市○○街一九一巷處，警車逼迫戊○○等人停車受檢時，甲○○與綽號「小皮」之男子因車上有槍枝及毒品等物，
      且該車為贓車，為逃避警方追緝，明知警員丁○○等人正執行查緝槍枝等犯罪
      之職務，竟共同基於妨害公務之犯意聯絡，催促駕車之戊○○駕車衝撞警車，
      戊○○受意後即與林成及小皮共同基於犯意之聯絡，駕車施強暴擦撞上開偵防
      車，而妨害公務，致造成該偵防車左前引擎蓋及防衝檔鈑受損（毀損部分，未
      據告訴），該警車受撞後，警員於鳴槍示警未果後，迫使警方朝車體射擊，致
      使同車之庚○○背部中彈受傷，車行至花蓮縣吉安鄉仁安村萬國砂石場始逃脫
      警方追緝，甲○○、戊○○等人各自逃離現場，經警在該砂石廠查獲前開車輛
      ，並循線查獲。
二、案經花蓮縣警察局吉安分局報請臺灣花蓮地方法院檢察署檢察官偵查起訴。
    理  由
一、訊據被告甲○○、戊○○對於妨害公務部分之犯行均坦承不諱，核與證人即警員
    己○○證述事件經過情形相符，亦核與當時在車內受槍傷之證人庚○○證述情形
    相合，復有警方Ｇ六─六五二一號偵防車遭擦撞受損之照片三幀附偵查卷可佐。
    查警員己○○等人當時發現被告等所駕之車輛係贓車，而對被告追緝時，顯已開
    始執行其職務。又按刑法第一百三十五條第一項之強暴應從最廣義之解釋，不論
    直接或間接，有形或無形均屬之，以期借此確保國家權力之執行及公信，是被告
    二人當時以車輛擦撞警車，而使警車受損之行為已該當於妨害公務之犯罪構成要
    件。事證明確，被告二人此部分犯行堪以認定。
二、訊據被告戊○○對於收受贓物部分矢口否認，辯稱：他不知道該車係贓車云云，
    經查:
（一）上開Ｌ三─一三五三號自用小客車車體及ＢＭ─三五五九號車牌係被告甲○○
      所竊之贓物，業據被告甲○○供承不諱，並經被害人丙○○、乙○○及林戴月
      美證指訴車輛及車牌失竊情節相符，並有個別查詢報表─查詢車輛認可資料及
      車輛竊盜、車牌失竊資料個別查詢報表─查詢車輛認可資料各一紙、贓證物認
      領保管收據二紙及照片十二幀附卷可稽，已足證該車確係贓車無訛。
（二）使用汽車為擔保來源及行駛之正當性及合法性，一般人必會先檢視行車執照或
      車籍資料之有無，以免收受來路不明之車輛，此為眾所週知之理，質之被告戊○○亦坦承借車時並無行車執照等資車籍資料，依常情被告戊○○應可認知該
      車係屬贓物無誤。
（三）前開懸掛車牌ＢＭ─三五五九號之Ｌ三─一三五三號自用小客車車體，於當日
      查獲時之車輛狀況，依卷附照片所示，車身有大量脫漆、車門把手欠缺、車體
      有大面積凹陷、車內駕駛座前方向盤附近之汽車線路均遭拆卸拉出、方向盤亦
      缺損一塊，在客觀上均足判斷非原車主之車輛，否則斷無容認車毀至此。再被
      告所借用之上開車輛之煙灰缸內置有海洛因等毒品，若被告戊○○不知悉該車
      為贓車，且與甲○○間有信任關係，甲○○斷無將該贓車借予之理。
（四）綜上，被告戊○○應有知悉贓車而仍予借用之認知，其所為不知該車為贓車之
      辯詞並不可採，事證明確，被告戊○○此部分犯行亦堪認定。
三、核被告戊○○所為，係犯刑法第三百四十九條第一項之收受贓物罪、同法第一百
    三十五條第一項之對於公務員依法執行職務時，施強暴罪；被告甲○○所為，係
    犯刑法第一百三十五條第一項之對於公務員依法執行職務時，施強暴罪。被告二
    人與綽號「小皮」之成年男子間，就妨害公務行為間，有犯意之聯絡，行為之分
    擔，均為共同正犯。查被告甲○○曾犯麻藥、傷害、竊盜等案件，又犯竊盜罪，
    經本院於八十七年十月九日判處有期徒刑三月，於八十八年八月二十六日執行完
    畢；被告戊○○則曾於八十八年間因違反麻醉藥品管理條例案件，經本院於八十
    六年五月二十二日處有期徒刑五月，於八十六年七月二十二日易科罰金執行完畢
    ，均有台灣高等法院被告全國前案紀錄表、台灣花蓮地方法院檢察署刑案資料查
    註紀錄表可按，被告二人均於五年以內再犯本件有期徒刑以上之罪，為累犯，均
    依刑法第四十七條規定加重其刑。又被告戊○○所犯上開二罪，犯意各別，行為
    不同，應分論併罰。爰審酌被告二人之素行、智識程度、犯罪之手段，被告戊○○使用贓物之時間長短，被告二人當時駕車係為逃避警方追緝方為妨害公務之惡
    性，所生之危害及犯罪後之態度尚屬良好等一切情狀，各量處如主文所示之刑暨
    均諭知易科罰金之折算標準。
據上論斷，應依刑事訴訟法第二百九十九條第一項前段，刑法第二十八條、第一百三
十五條第一項、第三百四十九條第一項、第四十七條、第四十一條第一項前段，罰金
罰鍰提高標準條例第一條前段、第二條，判決如主文。
中      華      民      國    九十一    年      四      月      二      日
                              臺灣花蓮地方法院刑事庭
                                  法  官  吳  順  龍
右正本證明與原本無異。
如對本判決不服，應於送達後十日內，向本院提出上訴狀。（應抄附繕本）告訴人或
被害人如對於本判決不服者，應具備理由請求檢察官上訴，其上訴期間之計算係以檢
察官收受判決正本之日期為準。
                                  法院書記官
中      華      民      國    九十一    年      四      月      九      日
附錄本判決論罪之法律條文：
刑法第一百三十五條第一項：
對於公務員依法執行職務時，施強暴脅迫者，處三年以下有期徒刑、拘役或三百元以
下罰金。
刑法第三百四十九條第一項：
收受贓物者，處三年以下有期徒刑、拘役或五百元以下罰金。
